臺灣高等法院臺中分院刑事判決　
111年度上易字第460號
                                    111年度上易字第461號
上  訴  人  
即  被  告  李哲凱

                    籍設新北市○○區○○路0段0號0樓（新   北○○○○○○○○)

上列上訴人即被告因詐欺案件，不服臺灣臺中地方法院110年度
易字第2481號、111年度易字第42號，中華民國111年3月31日第
一審判決（追加起訴案號：臺灣臺中地方法院檢察署110年度偵
字第21436、22007、23385、25601號），提起上訴，本院判決如
下：
    主      文
上訴駁回。
    事實及理由
一、本案經本院審理結果，認第一審判決認事用法及量刑均無不
    當，應予維持，並引用第一審判決書記載之事實、證據及理
    由（如附件）。
二、上訴人即被告李哲凱（以下稱被告）上訴意旨略以：被告現
    工作正常，收入穩定，對被害人等和解金給付有正面發展，
    倘讓被告入監服刑，恐無法讓被害人等得到完善補償，亦讓
    被告無法得到改過自新之機會。被告犯罪動機、目的及犯罪
    所受之刺激，並非因其反社會之傾向，源自於其惡質本性，
    其反社會之傾向較弱、惡質程度亦低，故宜從輕量刑等語
三、本件原審審理結果，認定被告有如原判決犯罪事實欄所載之
    犯行，論以詐欺取取財罪，共4罪，區別犯罪情節各判處有
    期徒刑1年6月、8月、1年、7月，審酌被告所犯4罪之犯罪手
    段與態樣相同，惟侵害不同被害人財產法益，犯罪時間、空
    間、對法益侵害之加重效應、所反映出之人格特性等情狀，
    為整體非難評價，定應執行有期徒刑2年，並諭知相關之沒
    收及追徵價額之判決（告訴人張家綺到院陳稱被告另於111
    年6月15日返還新臺幣15萬元，將來案件確定後，檢察官執
    行時予以扣除即可，見本院卷第107頁）。已說明所憑之證
    據及理由，所為論斷，核無違背客觀存在之經驗法則與論理
    法則。被告對原審判決採用證據、認定事實及適用法律等節
    俱不爭執，雖以前揭情詞提起上訴，惟查：本件原審判決已
    於理由欄詳予論述說明其量刑之理由，經核亦屬妥適，並無
    過重或過輕之情形。參之被告所犯之詐欺取財罪，其法定最
    重本刑為有期徒刑5年，原審判決上開所為宣告刑及應執行
    刑之量定，均係在法定刑之範圍內，尚屬低度量刑，且在符
    合法律授與裁量權目的之範圍內，已給予被告適度之刑罰折
    扣。是原審判決所為上開刑之量定，並未逾法定刑之範圍，
    裁量權之行使亦無何濫用權利之情事，自不得任意指其為違
    法不當。被告上訴謂其反社會傾向較弱、惡質程度低，現工
    作正常，收入穩定，對被害人等和解金給付有正面發展云云
    ，固值肯定，仍無從動搖原審量刑之基礎。被告執上開情詞
    提起上訴，為無理由，應予駁回。至被告另稱：倘讓被告入
    監服刑，恐無法讓被害人等得到完善補償，亦讓被告無法得
    到改過自新之機會云云，其意似在於緩刑之宣告，惟被告
　　以招募私人助理為其代墊款或借貸之方式，分別對本案4名
    被害人詐欺取得各如原判決附一、二、三、四所示之財物，
    犯罪情節難認輕微，且被告於本院本案裁判時，前有因故意
    犯罪受有期徒刑以上刑之宣告，且未逾5年之情形，有卷附
    臺灣高等法院被告前案紀錄表（見本院卷第51至66頁），核
    與緩刑要件不合，附此說明。
四、被告經合法傳喚，無正當之理由不到庭，爰不待其陳述，逕
    行判決。
五、據上論斷，應依刑事訴訟法第371條、第373條、第368條，
    判決如主文。
本案經檢察官洪明賢追加起訴，檢察官林弘政到庭執行職務。　
中　　華　　民　　國　　111 　年　　 8　　月　　 4　　日
           刑事第六庭    審判長法　官  張  靜  琪
　　　　　 　　　　　　　      法　官  劉  柏  駿
　　　　　　　　　　　　       法　官  許  冰  芬                          
以上正本證明與原本無異。     
不得上訴。
                               書記官  詹  于  君
　　　　　　　　　　　　　　　 
中　　華　　民　　國　　111 　年　　8 　　月　　4 　　日